---
title: "dz3"
author: "Sergei Vigant"
date: '12 октября 2016 г '
output: html_document
---


"ЧТО СКРЫВАЕТ GOOGLE"

## Пункт 1(Графический анализ)

```{r goog}
plot(goog)
```

Можно заметить,что с большинством переменных у compiled похожее распределение,но с некоторыми такими как requests,pop,hd,dem существуют расхождения, которые представлены выбросами на диаграмме.

## Пункт 2(Удаление выбросов)

```{r goog}
which.max (goog$pop)
goog_sub = subset (goog, goog$country! = "india")
plot(goog_sub)
```

C помощью функции which.max() было определено,что очевидный выброс на предыдущей диаграмме был с переменной pop,а в ней именно с 10 наблюдением-со страной с самой высокой численностью населения-это Индия.Построим диаграмму без этого наблюдения с помощью функции subset().Видно,что наблюдения по другим странам вполне нормально отображены на диаграммах,без очевидных выбросов.Ну можно отметить,что США вторая по численности населения страна,на третьем месте Бразилия. 

## Пункт 3(Уровень отсчёта) 

```{r}
table(goog_sub$dem)
goog_sub$dem=relevel(goog_sub$dem,ref=”hybrid”)
```

С помощью функции table была построена частотная таблица для переменной dem(уровня демократии в странах).Уровень free-является отсчётом по умолчанию.С помошью функции relevel() был изменён уровень отсчёта на hybrid.


## Пункт 4(Множественная регрессия)

```{r}
m_full = lm (complied~requests+pop+hdi+dem+internet+ freepress, data = goog_sub)
summary (m_full)
```

С помощью данной функции была построена модель линейной регрессии,предсказывающая долю удовлетворённости запросов.Видно,что ни одна из переменных не является значимой,потому что Pr(>|t|)>0.1.Коэффициент детерминации R^2 показывает,что наша модель объясняет 45,59% изменений дисперсии значений зависимой переменной.На основе этого показателя,можно сделать вывод о том,что наша модель не является качественной,то есть не полностью объясняет данную зависимость.


## Пункт 5(Прогнозный интервал )


## Including Plots
```{r}
predict (m_full)
predict(m_full,newdata=new.request,interval="prediction")
```

США-это 26 строчка таблицы. Предсказанная доля выполненных запросов для США на основе модели составляет 94.790796% запросов, которые выполнил Google, на основе объясняющих переменных.

## Пункт 6(Условия Гаусса-Маркова)

```{r}
m_full$residuals
plot(m_full$residuals)
```

Проанализируем остатки.Можно сделать вывод о том,что связь между остатками линейная,так как рассеяние вокруг линии является абсолютным шумом.



